臺灣宜蘭地方法院刑事判決　　　　　　 100年度交訴字第46號
公　訴　人　臺灣宜蘭地方法院檢察署檢察官
被　　　告　姚昱勝
上列被告因公共危險等案件，經檢察官提起公訴（100年度偵字
第2711號），嗣於準備程序進行中，被告就被訴事實為有罪之陳
述，經本院合議庭裁定改行簡式審判程序，判決如下：
    主  文
姚昱勝犯肇事致人傷害逃逸罪，處有期徒刑陸月，如易科罰金，
以新臺幣壹仟元折算壹日。緩刑貳年。
被訴過失傷害部分公訴不受理。
    犯罪事實
一、姚昱勝於民國100年3月11日下午1時許，騎乘車牌號碼398—
    EYU號普通重型機車，沿宜蘭縣礁溪鄉○○路○段由南往北方
    向行駛，途經礁溪路2段與瑪僯路口時，原應注意車前狀況
    ，隨時採取必要之安全措施，而依當時情形又無不能注意之
    情事，竟疏於注意，適有張淑芬騎乘車牌號碼MFM—245號普
    通重型機車，沿瑪僯路由東往南方向行駛，因閃避不及，致
    二車於上開交岔路口發生碰撞，張淑芬因此人車倒地並受有
    左近端肱骨骨折、左腋神經損傷併左肩關節攣縮等傷害（過
    失傷害部分已撤回告訴，詳如後述）。詎姚昱勝肇事致張淑
    芬受傷後，竟未下車救護，反逕行駕車離去，嗣經路人見狀
    後駕車追趕姚昱勝，姚昱勝始返回現場，並經張淑芬兒子報
    請警方處理，始查悉上情。
二、案經張淑芬訴由宜蘭縣政府警察局礁溪分局報告臺灣宜蘭地
    方法院檢察署檢察官偵查起訴。
    理  由
一、本件被告姚昱勝所犯駕車肇事致人受傷而逃逸罪，非死刑、
    無期徒刑、最輕本刑三年以上有期徒刑之罪，或高等法院管
    轄第一審之案件，被告於本院準備程序進行中，就被訴事實
    為有罪之陳述，經本院合議庭認合於刑事訴訟法第273條之1
    第1項之規定，裁定進行簡式審判程序，合先敘明。
二、上揭事實，業據被告姚昱勝於本院審理中坦白承認，且經證
    人即告訴人張淑芬於警詢、偵訊時指訴明確，並有道路交通
    事故現場圖、道路交通事故調查報告表(一)、(二)、財團法人羅
    東博愛醫院診斷證明書3份及現場照片10張等在卷足稽，足
    認被告所為上開自白確與事實相符而堪採信，綜上，本案事
    證已臻明確，被告肇事逃逸之犯行洵堪認定，應予依法論科
    。
三、核被告所為，係犯刑法第185條之4之肇事逃逸罪。爰審酌被
    告明知已駕車發生車禍，並知告訴人受有傷害，竟行逃逸，
    惡性不輕，惟念被告事後業與告訴人達成民事和解，並已給
    付賠償金額等情，有宜蘭縣礁溪鄉調解委員會調解書及撤回
    告訴聲請狀各1紙附卷足參（見本院卷第14-15頁），暨被告
    專科肄業之智識程度、目前從事美髮行業、家庭經濟狀況小
    康，及犯罪後已坦承犯行，態度尚可等一切情狀，量處如主
    文所示之刑，並諭知易科罰金之折算標準，以資懲儆。末考
    量被告前未曾因故意犯罪受有期徒刑以上刑之宣告，有臺灣
    高等法院被告前案紀錄表1 紙在卷可稽，且犯後已與告訴人
    達成和解、賠償損害等情，本院認其因一時失慮致觸犯本案
    之罪，信其經此偵、審程序及刑之宣告後，應知所警惕，而
    無再犯之虞，以暫不執行其刑為當，爰依刑法第74條第1 項
    第1款之規定，宣告如主文所示之緩刑期間，以啟自新。
四、公訴不受理部分（即過失傷害部分）：
(一)、公訴意旨另以：被告姚昱勝於民國100年3月11日下午1 時許
    ，騎乘車牌號碼398—EYU號普通重型機車，沿宜蘭縣礁溪鄉
    ○○路○段由南往北方向行駛，途經礁溪路2段與瑪僯路口時
    ，原應注意車前狀況，隨時採取必要之安全措施，而依當時
    情形又無不能注意之情事，竟疏於注意，適有張淑芬騎乘車
    牌號碼MFM—245號普通重型機車，沿瑪僯路由東往南方向行
    駛，因閃避不及，致二車於上開交岔路口發生碰撞，張淑芬
    因此人車倒地並受有左近端肱骨骨折、左腋神經損傷併左肩
    關節攣縮等傷害，因認被告此部分另涉犯刑法第284條第1項
    前段之過失傷害罪嫌云云。
(二)、按告訴乃論之罪，告訴人於第一審辯論終結前得撤回其告訴
    ；又告訴經撤回者，應諭知不受理之判決，刑事訴訟法第23
    8條第1項、第303條第3款分別定有明文。
(三)、查告訴人張淑芬告訴被告姚昱勝過失傷害案件，公訴人認被
    告除犯前述肇事致人傷害逃逸罪外，尚觸犯刑法第284條第1
    項前段之過失傷害罪。而過失傷害罪依同法第287條之規定
    ，須告訴乃論。茲據告訴人具狀撤回本件告訴，有撤回告訴
    聲請狀1份附卷足參（見本院卷第14頁），依照首開說明，
    應諭知不受理之判決。
據上論斷，應依刑事訴訟法第273條之1第1項、第299條第1項前
段、第303條第3款，刑法第185條之4、第41條第1項前段、第74
條第1項第1款，判決如主文。
本案經檢察官張學翰到庭執行職務。
中    華    民    國   100    年    10    月    21    日
                  交通法庭法  官  卓怡君
以上正本證明與原本無異。
如不服本判決應於收受送達後十日內向本院提出上訴書狀，並應
敘述具體理由；其未敘述上訴理由者，應於上訴期間屆滿後二十
日內向本院補提理由書(均須按他造當事人之人數附繕本)「切勿
逕送上級法院」。
                          書記官  林怡君
中    華    民    國   100    年    10    月    21    日
附錄本案論罪科刑法條全文：
刑法第185條之4
駕駛動力交通工具肇事，致人死傷而逃逸者，處六月以上五年以
下有期徒刑。